【裁判字號】    97,易,1535
【裁判日期】    971027
【裁判案由】    竊盜
【裁判全文】
臺灣彰化地方法院刑事判決              97年度易字第1535號
公  訴  人  臺灣彰化地方法院檢察署檢察官
被      告  丙○○
上列被告因竊盜案件，經檢察官提起公訴（97年度偵字第5482號
，97年度偵緝字第442 號），本院判決如下：
    主  文
丙○○所犯如附表所示之罪，各應處如附表所示之刑。應執行有
期徒刑陸月，如易科罰金，以新臺幣壹仟元折算壹日。
    犯罪事實
一、丙○○前曾於民國92年間，因施用毒品案件，經本院以93年
    度斗簡字第145號，判處有期徒刑6月，入監執行後，於94年
    5 月22日縮短刑期執行完畢。又於95年間，因竊盜案件，經
    本院以95年度員簡字第627 號，判處有期徒刑3 月確定，入
    監執行後，甫於96年7 月16日，因減刑而執行完畢。詎其仍
    不知悔改，因缺錢花用，竟基於意圖為自己不法所有之各別
    犯意，於附表所示之時間、地點，分別以附表所示之方式，
    竊取附表所示之鐵質滾輪、抽水馬達及機械變速箱等財物。
    嗣後經附表所示之查獲經過，始查知上情。
二、案經彰化縣警察局員林分局報告臺灣彰化地方法院檢察署檢
    察官偵查起訴。
    理    由
壹、證據能力部分：
    本案全部卷證所涵括之供述證據及非供述證據，經公訴人及
    被告丙○○均同意全部證據之證據能力，是後述所引用證據
    之證據能力均無疑義，合先敘明。
貳、事實認定及論罪科刑部分：
一、訊據被告就附表編號1 所示之竊盜犯行坦承不諱，且坦承曾
    於附表編號2 所示之時間，進入彰化縣員林鎮○○里○○段
    151 地號土地內，嗣後並在附近遭警查獲，惟矢口否認涉有
    附表編號2 所示之竊盜犯行，辯稱：伊於附表編號2 所示之
    時、地，並非係欲至該址行竊，伊並未從圍牆內將抽水馬達
    、機械變速箱等物品丟出，伊亦非翻牆出來即被警察查獲，
    伊當天僅係欲去現場找尋住家遙控器，倘伊真係欲行竊，不
    會騎乘腳踏車云云。經查：
  (一)就附表編號1 所示之竊盜犯行，業據被告坦承不諱，且據證
    人即附表編號1 所示之被害人乙○○於警詢時證述遭竊物品
    綦詳（詳見員警分偵字第0970012139號警卷），並有現場照
    片4 紙在卷可稽（見員警分偵字第0970012139號警卷），足
    認被告此部分不利於己之自白，應認與事實相符。至被告於
    警詢時雖陳稱伊係翻牆進入該址行竊，惟被告於本院審理時
    改辯稱：該址僅有靠馬路該邊有圍牆，伊當時係從旁邊農田
    進入該址，並未爬牆等語（詳見本院審判筆錄），蓋本案被
    告究竟如何進入行竊，尚無其他目擊證人足以證明，基於罪
    疑唯輕之法理，尚僅能認定被告係自農田旁進入該址行竊，
    併此敘明。再被告於本院審理時坦承竊取該鐵質滾輪1 個，
    即係因缺錢花用欲變賣求現，是被告有為自己不法所有之意
    圖至明。
  (二)就附表編號2 所示之竊盜犯行，業據證人即附表編號2 所示
    之被害人甲○○於警詢時證述遭竊物品綦詳（詳見員警分偵
    字第0970013245號警卷），且據證人即查獲員警張首意於偵
    訊時具結後證稱：因該地常遭竊，其到現場巡邏時，在距離
    該地點4 、50公尺處，其及謝明志發現有人從該址丟了3 件
    鐵器出來，包括馬達1 顆、機械變速箱2 個，隨後就有人翻
    牆出來，其等就騎機車在5 至10公尺處將該人留住，該人即
    係被告，當場被告否認有行竊，並辯稱裡面有人，是裡面的
    人行竊的，但其進去查看後，僅看到1 條蛇，沒有看到人等
    語（詳見97年度偵緝字第442 號卷第24頁至第25頁）；及證
    人即查獲員警謝明志於偵訊時具結後證稱：其等先看到有人
    丟東西出來，後來又有一個人跳出來，該人跳出來時，準備
    去牽腳踏車來載那些鐵器，其等就把該人攔下，當時該人有
    表示裡面還有人，證人張首意就入內察看，但未發現任何人
    等語（詳見97年度偵緝字第442 號卷第25頁）。按證人張首
    意、謝明志均為本案查獲之司法警察，其等與被告間素無怨
    隙，且其等在偵訊中具結後以言詞證述查獲被告之經過，不
    僅互核相符，且依卷存證據資料內並無任何積極證據足以證
    明證人張首意、謝明志前開證述係屬虛偽，亦無足以令人顯
    信證人張首意、謝明志前開證述為不可採之品性證據或前科
    證據存在，本院自不得僅以證人張首意、謝明志為本案查獲
    員警，即抹煞其在訴訟上所具有之證人資格及其證言之證明
    力。況證人張首意、謝明志係在具結負偽證罪處罰之心理壓
    力下，仍為前揭證述，更認證人張首意、謝明志無故意設詞
    誣陷被告之可能及必要。是證人張首意、謝明志前開證述應
    認具有高度證明力。此外，尚有贓物認領保管單1 紙、遭竊
    物品照片1 紙、現場照片6 紙在卷可稽（均見員警分偵字第
    970013245 號警卷）。蓋本案證人張首意、謝明志查獲當時
    ，係先發覺如附表編號2 所示財物即抽水馬達1 具及機械變
    速箱2 組先遭人自圍牆內往圍牆外馬路丟出，隨即被告亦自
    該址內翻牆而出，而經當場對被告盤查後，證人張首意復進
    入該址確認該址並無其他人，綜合當時客觀情狀，被告應即
    係在該址行竊，且將所竊得之抽水馬達及機械變速箱丟出之
    人乙節，應堪認定。被告此部分犯行，應堪認定。又被告於
    本院審理時陳稱：伊當天進入該址，係從旁邊小路進入，並
    未翻越圍牆等語，且乏積極證據足資證明被告進入行竊當時
    ，有何踰越牆垣之情，尚難逕因被告於行竊得手後，以翻牆
    之方式逃逸，逕認被告亦係以踰越圍牆之方式行竊，併此敘
    明。至被告雖以前情置辯，惟查：(1)被告自警詢至本院審理
    時，均辯稱伊於附表編號2 所示之時間，係前往該址找尋遙
    控器，而依被告於本院審理時自承：伊當時有找到遙控器等
    語，蓋衡之常情，倘被告確係前往現場找尋遙控器，而遭警
    誤會，焉有不提出遙控器予警方證實其說之理；(2)被告於遭
    警查獲時，先向員警辯稱附表編號2 所示地點另有他人，經
    警即證人張首意前往該址確認無人後，被告即於本院審理時
    ，改辯稱：伊於附表編號2 所示時間進入該地點，並未看到
    其他人等語（詳見本院審判筆錄），更足認證人張首意於偵
    訊時證稱：於附表編號2 所示時間，該址確無其他人同在該
    處等語，係與真實相符，被告於甫遭警查獲時，向員警誆稱
    另有他人行竊云云，顯彰明伊係欲趁隙逃離之情；(3)被告於
    95年5 月16日親自向司法警察自首附表編號1 所示之竊盜犯
    行時，亦係坦承伊當時係騎腳踏車去行竊等語（詳見員警分
    偵字第0970012139號警卷），可見被告平日之交通工具即係
    腳踏車，至被告欲如何以腳踏車分批將贓物攜離現場，或以
    其他不詳方式將贓物攜離現場，尚與被告是否涉犯前開竊盜
    犯行無涉。從而，被告前開辯解，均應認係屬事後卸責之詞
    ，不足採信。
  (三)綜上所述，本案事證已臻明確，被告犯行均堪認定，皆應予
    依法論科。
三、核被告所為，均係犯刑法第320 條第1 項之普通竊盜罪。被
    告前曾於92年間，因施用毒品案件，經本院以93年度斗簡字
    第145 號，判處有期徒刑6 月，入監執行後，於94年5 月22
    日縮短刑期執行完畢。又於95年間，因竊盜案件，經本院以
    95年度員簡字第627 號，判處有期徒刑3 月確定，入監執行
    後，甫於96年7 月16日，因減刑而執行完畢等情，有臺灣高
    等法院被告前案紀錄表存卷可參，其於前受有期徒刑執行完
    畢後，5 年內故意再犯本件有期徒刑以上之2 罪，均為累犯
    ，各應依刑法第47條第1 項規定，分別加重其刑。再被告所
    為附表編號1 所示之竊盜犯行，係於被害人乙○○尚未報案
    ，且有偵查犯罪職權之機關尚不知該竊盜犯行之犯罪嫌疑人
    前，即主動向盤查員警自首，此有證人乙○○於警詢之證述
    ，及被告警詢筆錄1 份在卷可參，而被告又有接受審判之情
    ，從而被告就附表編號1 所示之該次竊盜犯行，應依刑法第
    62條前段規定減輕其刑，且先加後減之。爰審酌被告正值壯
    年，竟不思循正當途徑獲取財物，惟被告所竊得如附表編號
    1 、2 所示之財物，價值均尚非極鉅，且被告行竊之方式尚
    屬溫和，犯後就附表編號1 所示犯行又能自首坦認犯行，惟
    就附表編號2 所示之犯行，則飾詞否認等一切情狀，核情分
    別量處如附表所示之刑，並分別諭知易科罰金之折算標準。
    並定其應執行之刑，及諭知易科罰金之折算標準。
據上論斷，應依刑事訴訟法第299 條第1 項前段，刑法第320 條
第1 項、第47條第1 項、第62條前段、第41條第1 項前段、第2
項、第51條第5 款，刑法施行法第1 條之1 第1 項、第2 項前段
，判決如主文。
本案經檢察官王元郁到庭執行職務。
中    華    民    國    97    年    10    月    27    日
                  刑事第八庭   法  官  簡婉倫
以上正本證明與原本無異。
如不服本判決，應於判決送達後10日內，向本院提出上訴書狀，
上訴書狀應「敘述具體上訴理由」，並按他造當事人之人數附繕
本。「切勿逕送上級法院」。
告訴人或被害人對於判決如有不服具備理由請求檢察官上訴者，
其上訴期間之計算係以檢察官收受判決正本之日期為準。
中    華    民    國    97    年    10    月    27    日
                                書記官  林盛輝
附錄本案論罪科刑法條
中華民國刑法第320條第1項
意圖為自己或第三人不法之所有，而竊取他人之動產者，為竊盜
罪，處 5 年以下有期徒刑、拘役或 5 百元以下罰金。
附表
┌─┬────┬─────┬───┬──────────┬─────┬───────────┬───────┐
│編│時    間│ 地    點 │被害人│     方     式      │財     物 │       查獲經過       │   應處罪刑   │
│號│        │          │      │                    │（新臺幣）│                      │              │
├─┼────┼─────┼───┼──────────┼─────┼───────────┼───────┤
│1 │97年5 月│彰化縣員林│乙○○│劉錦銅利用該址側邊與│鐵質滾輪 1│嗣於97年5 月16日，劉錦│劉錦銅竊盜，累│
│  │15日下午│鎮萬年里明│      │農田相接無圍牆且無人│個（價值約│銅於有偵查權限及機關或│犯，處有期徒刑│
│  │4時許   │倫段151 地│      │看管之機會，進入該址│6,000元） │個人發覺其左揭竊盜行為│貳月，如易科罰│
│  │        │號土地內  │      │徒手將置放該處之鐵質│          │前，主動向員警自首該次│金，以新臺幣壹│
│  │        │          │      │滾輪1個竊取得手     │          │竊盜犯行，並接受裁判  │仟元折算壹日。│
├─┼────┼─────┼───┼──────────┼─────┼───────────┼───────┤
│2 │97年6 月│彰化縣員林│甲○○│劉錦銅利用該址側邊與│抽水馬達1 │嗣於劉錦銅將甫竊得之抽│劉錦銅竊盜，累│
│  │5 日下午│鎮萬年里明│      │農田相接無圍牆且無人│個（價值約│水馬達及機械變速箱丟出│犯，處有期徒刑│
│  │2時50分 │倫段151 地│      │看管之機會，進入該址│3,000 元）│圍牆，自身並翻出圍牆時│伍月，如易科罰│
│  │        │號土地內  │      │徒手將置放該處之抽水│、機械變速│，即為警當場查獲      │金，以新臺幣壹│
│  │        │          │      │馬達1 個及機械變速箱│箱2 組（價│                      │仟元折算壹日。│
│  │        │          │      │2 組竊取得手        │值約20,000│                      │              │
│  │        │          │      │                    │元）      │                      │              │
└─┴────┴─────┴───┴──────────┴─────┴───────────┴───────┘


司法院資訊處製作；財團法人民間司法改革基金會備份。
